【裁判字號】    97,交聲,1124
【裁判日期】    970408
【裁判案由】    聲明異議
【裁判全文】
臺灣臺中地方法院交通事件裁定        97年度交聲字第1124號
原處分機關  交通部公路總局臺中區監理所
異  議  人
即受處分人  甲○○
上列異議人因違反道路交通管理處罰條例案件，對於交通部公路
總局臺中區監理所民國97年3月24日所為之裁決（中監違字第裁
60─ＺＧＢ046432、60─ＺＨＣ055572號裁決書），聲明異議，
本院裁定如下：
    主  文
異議均駁回。
    理  由
一、原處分機關略以：異議人即受處分人甲○○所有車牌號碼Ｎ
    Ｏ─二六一八號自用小客車於民國九十六年十二月三十日十
    時八分許，在國道三號二四一．六公里處有「速限一一０公
    里，經雷達測速測定行速一二八公里，超速十八公里」違規
    ，內政部警政署國道公路警察局第七警察隊遂以公警局交字
    第ＺＧＢ─０四六四三號舉發違反道路交通管理事件通知單
    逕行舉發。又上開車輛於同日十時五十八分許在國道三號南
    下三三四．八公里處查獲有「速限一一０公里，經雷達測定
    行速為一二二公里，超速十二公里」違規，內政部警政署國
    道公路警察局第八警察隊以公警局交字第ＺＨＣ─０五五五
    七二號舉發違反道路交通管理事件通知單逕行舉發，受處分
    人提出申訴，經國道七隊於九十七年三月六日以公警七交字
    第０九七０七七０四四二號函及國道八隊於九十七年二月二
    十九日以公警八交字第０九七０八七０四五七號函查證超速
    違規屬實，受處分人仍不服，經該所於九十七年三月二十四
    日分別以六０─ＺＧＢ０四六四三二號、六０─ＺＨＣ０五
    五五七二號裁決書分別裁處罰鍰新臺幣（下同）三千元並依
    道路交通管理處罰條例第六十三條第一項記違規點數一點等
    語。
二、異議意旨略以：其當然知道雷達測速照相機準確度很精準，
    其申訴係因為標示不清，臺灣只標示公里，未標示英哩，其
    並無意超速，只是其駕駛美規車，儀表顯示英哩而非公里，
    雖然英哩時速表上也有標示公里，但那麼小的數字對女姓來
    說是種壓力，在高速行駛又要對車速，又要保持安全距離，
    又要注意時速之控制，真是倍感壓力，而本國令法令標示公
    里不是英哩，真怕一個不小心在國道發生事故，於是專心跟
    著前方車輛保持車距，沒想到換來二張罰單，這是駕駛英哩
    時速表車輛的悲哀，希望政府增設英哩指示牌，也讓駕駛有
    個方向，降低英哩時速表車超速及事故之發生率，希望以上
    心聲能被接受，其駕駛是控制在合理時速不超速為原則（七
    十至七五英哩左右）云云。
三、按「汽車行駛於高速公路、快速公路或設站管制之道路，不
    遵使用限制、禁止、行車管制及管理事項之管制規則而有下
    列行為者，處汽車駕駛人三千元以上六千元以下罰鍰：一、
    行車速度超過規定之最高速限或低於規定之最低速限」，道
    路交通管理處罰條例第三十三條第一項第一款定有明文。又
    「汽車駕駛人有下列各款所列條款之一者，除依原條款處罰
    鍰外，並予記點：一、有第三十三條第一項情形者，記違規
    點數一點」，亦為同條例第六十三條第一項第一款所明定。
    復按汽車駕駛人之行為，經以科學儀器取得證據資料證明其
    行為違規，當場不能或不宜攔截製單舉發者，得逕行舉發，
    並應記明車輛牌照號碼、車型等可資辨明之資料，以汽車所
    有人為被通知人製單舉發，同條例第七條之二第一項、第四
    項定有明文。
四、經查：受處分人所有車牌號碼ＮＯ─二六一八號自用小客車
    於九十六年十二月三十日十時八分許，在國道三號二四一．
    六公里處有「速限一一０公里，經雷達測速測定行速一二八
    公里，超速十八公里」違規，內政部警政署國道公路警察局
    第七警察隊遂以公警局交字第ＺＧＢ─０四六四三號舉發違
    反道路交通管理事件通知單逕行舉發。又上開車輛於同日十
    時五十八分許在國道三號南下三三四．八公里處查獲有「速
    限一一０公里，經雷達測定行速為一二二公里，超速十二公
    里」違規，內政部警政署國道公路警察局第八警察隊以公警
    局交字第ＺＨＣ─０五五五七二號舉發違反道路交通管理事
    件通知單逕行舉發，受處分人提出申訴，原處分機關於九十
    七年三月二十四日分別以六０─ＺＧＢ０四六四三二號、六
    ０─ＺＨＣ０五五五七二號裁決書分別裁處罰鍰三千元並依
    道路交通管理處罰條例第六十三條第一項記違規點數一點等
    情，為受處分人不爭執，且受處分人亦具狀陳明肯認雷達測
    速照相機準確度等情，且有內政部警政署國道公路警察局公
    警局交字第ＺＧＢ─０四六四三二、ＺＨＣ─０五五五七二
    號舉發違反道路交通管理事件通知單各一份、超速照片二幀
    、內政部警政署國道公路警察局第七警察隊於九十七年三月
    六日以公警七交字第０九七０七七０四四二號函及內政部警
    政署國道公路警察局第八警察隊於九十七年二月二十九日以
    公警八交０九七０八七０四五七號函及上開裁決書二份在卷
    足佐，堪認為屬實。受處分人雖以標示不清，僅標示公里未
    標示英哩置辯，然依度量衡法第十條明定：我國法定度量衡
    單位，以國際單位制之單位為標準；國際單位制之單位指國
    際度量衡大會所議定之單位，簡稱ＳＩ，度量衡法第十條第
    一項、度量衡法施行細則第五條定有明文，而ＳＩ長度基本
    單位為公尺（METER），且有關道交通安全法規之有關長度
    規定亦均以公里、公尺為標準，而我國度量衡所採公制，為
    眾所皆知之事實，是以有關標誌單位長度為公里，自無標示
    不清可言。原處分機關以分別裁處罰鍰三千元並記違規點數
    一點，並無不當，本件異議為無理由，均應予駁回。
五、據上論斷，應依道路交通管理處罰條例第八十七條第二項，
    道路交通案件處理辦法第十九條，裁定如主文。
中    華    民    國    97    年    4     月    8     日
                  刑事第十四庭  法  官  陳  葳
上正本證明與原本無異。
如不服本裁定，應於送達後五日內，向本院提出抗告狀。
                                書記官  張雅如
中    華    民    國    97    年    4     月    8     日


司法院資訊處製作；財團法人民間司法改革基金會備份。
